---
title: "Novas analises - resposta"
author: "Saulo Gil"
date: "`r Sys.Date()`"
output: html_document
---

```{r setup, include=FALSE}
knitr::opts_chunk$set(
	echo = TRUE,
	message = FALSE,
	warning = FALSE
)
```

# Carregando pacotes

```{r}
# Carregando pacotes
library(tidyverse)
library(ggplot2)
library(sjPlot)
library(patchwork)
```

```{r message=FALSE, warning=FALSE, include=FALSE}
# lendo a base de dados

data <- readRDS(file = "../Data_clean/df")

```

# FMD como binária vs composite
```{r out.width="100%"}
plot_grpfrq(as.factor(data$composite_death_icu_or_vent),
              as.factor(data$classification_fmd_0_low_1_normal_3_43_percent),
              geom.colors = "gs")
```

## Modelo 0
```{r echo=TRUE}
m1 <- glm(formula = composite_death_icu_or_vent ~ classification_fmd_0_low_1_normal_3_43_percent,
          family = "binomial",
          data = data)

# resultados
parameters::model_parameters(m1,
                             exponentiate = TRUE)

```

## Modelo 1
```{r echo=TRUE}
# modelo 2
m1_1 <- glm(formula = composite_death_icu_or_vent ~ classification_fmd_0_low_1_normal_3_43_percent +
              x1_man_2_women + age + sat_o2_percent + smoking +
              obesity + pre_existing_condition,
          family = "binomial",
          data = data)

# resultados
parameters::model_parameters(m1_1,
                             exponentiate = TRUE)

```

## Modelo 2
```{r echo=TRUE}
# modelo 3
m1_2 <- glm(formula = composite_death_icu_or_vent ~ classification_fmd_0_low_1_normal_3_43_percent +
              x1_man_2_women + age + sat_o2_percent + smoking +
              obesity + pre_existing_condition + d_dimer_ng_m_l_feu + as.numeric(crp),
          family = "binomial",
          data = data)

# resultados
parameters::model_parameters(m1_2,
                             exponentiate = TRUE)

```

# FMD como binária vs mortalidade

```{r out.width="100%"}
plot_grpfrq(as.factor(data$deaths_0_no_1_yes),
              as.factor(data$classification_fmd_0_low_1_normal_3_43_percent),
              geom.colors = "gs")
```

```{r message=FALSE, warning=FALSE, include=FALSE}

## Modelo 0
```{r}
m1 <- glm(formula = deaths_0_no_1_yes ~ classification_fmd_0_low_1_normal_3_43_percent,
          family = "binomial",
          data = data)

# resultados
parameters::model_parameters(m1,
                             exponentiate = TRUE)

```

## Modelo 1
```{r echo=TRUE}
# modelo 2
m1_1 <- glm(formula = deaths_0_no_1_yes ~ classification_fmd_0_low_1_normal_3_43_percent +
              x1_man_2_women + age + sat_o2_percent + smoking +
              obesity + pre_existing_condition,
          family = "binomial",
          data = data)

# resultados
parameters::model_parameters(m1_1,
                             exponentiate = TRUE)

```

## Modelo 2
```{r echo=TRUE}
# modelo 3
m1_2 <- glm(formula = deaths_0_no_1_yes ~ classification_fmd_0_low_1_normal_3_43_percent +
              x1_man_2_women + age + sat_o2_percent + smoking +
              obesity + pre_existing_condition + d_dimer_ng_m_l_feu + as.numeric(crp),
          family = "binomial",
          data = data)

# resultados
parameters::model_parameters(m1_2,
                             exponentiate = TRUE)

```

# FMD como binária vs ICU admission

```{r out.width="100%"}
plot_grpfrq(as.factor(data$icu_admission_0_no_1_yes),
              as.factor(data$classification_fmd_0_low_1_normal_3_43_percent),
              geom.colors = "gs")
```

## Modelo 0
```{r echo=TRUE}
m1 <- glm(formula = icu_admission_0_no_1_yes ~ classification_fmd_0_low_1_normal_3_43_percent,
          family = "binomial",
          data = data)

# resultados
parameters::model_parameters(m1,
                             exponentiate = TRUE)

```

## Modelo 1
```{r echo=TRUE}
# modelo 2
m1_1 <- glm(formula = icu_admission_0_no_1_yes ~ classification_fmd_0_low_1_normal_3_43_percent +
              x1_man_2_women + age + sat_o2_percent + smoking +
              obesity + pre_existing_condition,
          family = "binomial",
          data = data)

# resultados
parameters::model_parameters(m1_1,
                             exponentiate = TRUE)

```

## Modelo 2
```{r echo=TRUE}
# modelo 3
m1_2 <- glm(formula = icu_admission_0_no_1_yes ~ classification_fmd_0_low_1_normal_3_43_percent +
              x1_man_2_women + age + sat_o2_percent + smoking +
              obesity + pre_existing_condition + d_dimer_ng_m_l_feu + as.numeric(crp),
          family = "binomial",
          data = data)

# resultados
parameters::model_parameters(m1_2,
                             exponentiate = TRUE)

```

# FMD como binária vs ventilação mecanica 

```{r}
plot_grpfrq(as.factor(data$invasive_mechanical_ventilation_0_no_1_yes),
              as.factor(data$classification_fmd_0_low_1_normal_3_43_percent),
              geom.colors = "gs")
```

## Modelo 0
```{r echo=TRUE}
m1 <- glm(formula = invasive_mechanical_ventilation_0_no_1_yes ~ classification_fmd_0_low_1_normal_3_43_percent,
          family = "binomial",
          data = data)

# resultados
parameters::model_parameters(m1,
                             exponentiate = TRUE)

```

## Modelo 1
```{r echo=TRUE}
# modelo 2
m1_1 <- glm(formula = invasive_mechanical_ventilation_0_no_1_yes ~ classification_fmd_0_low_1_normal_3_43_percent +
              x1_man_2_women + age + sat_o2_percent + smoking +
              obesity + pre_existing_condition,
          family = "binomial",
          data = data)

# resultados
parameters::model_parameters(m1_1,
                             exponentiate = TRUE)

```

## Modelo 2
```{r echo=TRUE}
# modelo 3
m1_2 <- glm(formula = invasive_mechanical_ventilation_0_no_1_yes ~ classification_fmd_0_low_1_normal_3_43_percent +
              x1_man_2_women + age + sat_o2_percent + smoking +
              obesity + pre_existing_condition + d_dimer_ng_m_l_feu + as.numeric(crp),
          family = "binomial",
          data = data)

# resultados
parameters::model_parameters(m1_2,
                             exponentiate = TRUE)

```

# FMD como binária vs evento trombotico 

```{r out.width="100%"}
plot_grpfrq(as.factor(data$thrombotic_events_0_no_1_yes),
              as.factor(data$classification_fmd_0_low_1_normal_3_43_percent),
              geom.colors = "gs")
```

## Modelo 0
```{r echo=TRUE}
m1 <- glm(formula = thrombotic_events_0_no_1_yes ~ classification_fmd_0_low_1_normal_3_43_percent,
          family = "binomial",
          data = data)

# resultados
parameters::model_parameters(m1,
                             exponentiate = TRUE)

```

## Modelo 1
```{r echo=TRUE}
# modelo 2
m1_1 <- glm(formula = thrombotic_events_0_no_1_yes ~ classification_fmd_0_low_1_normal_3_43_percent +
              x1_man_2_women + age + sat_o2_percent + smoking +
              obesity + pre_existing_condition,
          family = "binomial",
          data = data)

# resultados
parameters::model_parameters(m1_1,
                             exponentiate = TRUE)

```

## Modelo 2
```{r echo=TRUE}
# modelo 3
m1_2 <- glm(formula = thrombotic_events_0_no_1_yes ~ classification_fmd_0_low_1_normal_3_43_percent +
              x1_man_2_women + age + sat_o2_percent + smoking +
              obesity + pre_existing_condition + d_dimer_ng_m_l_feu + as.numeric(crp),
          family = "binomial",
          data = data)

# resultados
parameters::model_parameters(m1_2,
                             exponentiate = TRUE)

```

# FMD como continua vs composite

```{r out.width="100%"}
boxplot(fmd_percent_1s ~ composite_death_icu_or_vent,
        data = data)
```

## Modelo 0
```{r echo=TRUE}
m1 <- glm(formula = composite_death_icu_or_vent ~ fmd_percent_1s,
          family = "binomial",
          data = data)

# resultados
parameters::model_parameters(m1,
                             exponentiate = TRUE)

```

## Modelo 1
```{r echo=TRUE}
# modelo 2
m1_1 <- glm(formula = composite_death_icu_or_vent ~ fmd_percent_1s +
              x1_man_2_women + age + sat_o2_percent + smoking +
              obesity + pre_existing_condition,
          family = "binomial",
          data = data)

# resultados
parameters::model_parameters(m1_1,
                             exponentiate = TRUE)

```

## Modelo 2
```{r echo=TRUE}
# modelo 3
m1_2 <- glm(formula = composite_death_icu_or_vent ~ fmd_percent_1s +
              x1_man_2_women + age + sat_o2_percent + smoking +
              obesity + pre_existing_condition + d_dimer_ng_m_l_feu + as.numeric(crp),
          family = "binomial",
          data = data)

# resultados
parameters::model_parameters(m1_2,
                             exponentiate = TRUE)

```

# FMD como continua vs mortalidade

```{r out.width="100%"}
boxplot(fmd_percent_1s ~ deaths_0_no_1_yes,
        data = data)
```

```{r message=FALSE, warning=FALSE, include=FALSE}
# lendo a base de dados

data <- readRDS(file = "../Data_clean/df")

```

## Modelo 0
```{r echo=TRUE}
m1 <- glm(formula = deaths_0_no_1_yes ~ fmd_percent_1s,
          family = "binomial",
          data = data)

# resultados
parameters::model_parameters(m1,
                             exponentiate = TRUE)

```

## Modelo 1
```{r echo=TRUE}
# modelo 2
m1_1 <- glm(formula = deaths_0_no_1_yes ~ fmd_percent_1s +
              x1_man_2_women + age + sat_o2_percent + smoking +
              obesity + pre_existing_condition,
          family = "binomial",
          data = data)

# resultados
parameters::model_parameters(m1_1,
                             exponentiate = TRUE)

```

## Modelo 2
```{r echo=TRUE}
# modelo 3
m1_2 <- glm(formula = deaths_0_no_1_yes ~ fmd_percent_1s +
              x1_man_2_women + age + sat_o2_percent + smoking +
              obesity + pre_existing_condition + d_dimer_ng_m_l_feu + as.numeric(crp),
          family = "binomial",
          data = data)

# resultados
parameters::model_parameters(m1_2,
                             exponentiate = TRUE)

```

# FMD como continua vs ICU admission

```{r out.width="100%"}
boxplot(fmd_percent_1s ~ icu_admission_0_no_1_yes,
        data = data)
```

## Modelo 0
```{r echo=TRUE}
m1 <- glm(formula = icu_admission_0_no_1_yes ~ fmd_percent_1s,
          family = "binomial",
          data = data)

# resultados
parameters::model_parameters(m1,
                             exponentiate = TRUE)

```

## Modelo 1
```{r echo=TRUE}
# modelo 2
m1_1 <- glm(formula = icu_admission_0_no_1_yes ~ fmd_percent_1s +
              x1_man_2_women + age + sat_o2_percent + smoking +
              obesity + pre_existing_condition,
          family = "binomial",
          data = data)

# resultados
parameters::model_parameters(m1_1,
                             exponentiate = TRUE)

```

## Modelo 2
```{r echo=TRUE}
# modelo 3
m1_2 <- glm(formula = icu_admission_0_no_1_yes ~ fmd_percent_1s +
              x1_man_2_women + age + sat_o2_percent + smoking +
              obesity + pre_existing_condition + d_dimer_ng_m_l_feu + as.numeric(crp),
          family = "binomial",
          data = data)

# resultados
parameters::model_parameters(m1_2,
                             exponentiate = TRUE)

```

# FMD como continua vs ventilação mecanica 

```{r out.width="100%"}
boxplot(fmd_percent_1s ~ invasive_mechanical_ventilation_0_no_1_yes,
        data = data)
```

## Modelo 0
```{r echo=TRUE}
m1 <- glm(formula = invasive_mechanical_ventilation_0_no_1_yes ~ fmd_percent_1s,
          family = "binomial",
          data = data)

# resultados
parameters::model_parameters(m1,
                             exponentiate = TRUE)

```

## Modelo 1
```{r echo=TRUE}
# modelo 2
m1_1 <- glm(formula = invasive_mechanical_ventilation_0_no_1_yes ~ fmd_percent_1s +
              x1_man_2_women + age + sat_o2_percent + smoking +
              obesity + pre_existing_condition,
          family = "binomial",
          data = data)

# resultados
parameters::model_parameters(m1_1,
                             exponentiate = TRUE)

```

## Modelo 2
```{r echo=TRUE}
# modelo 3
m1_2 <- glm(formula = invasive_mechanical_ventilation_0_no_1_yes ~ fmd_percent_1s +
              x1_man_2_women + age + sat_o2_percent + smoking +
              obesity + pre_existing_condition + d_dimer_ng_m_l_feu + as.numeric(crp),
          family = "binomial",
          data = data)

# resultados
parameters::model_parameters(m1_2,
                             exponentiate = TRUE)

```

# FMD como continua vs evento trombotico 

```{r out.width="100%"}
boxplot(fmd_percent_1s ~ invasive_mechanical_ventilation_0_no_1_yes,
        data = data)
```

## Modelo 0
```{r echo=TRUE}
m1 <- glm(formula = thrombotic_events_0_no_1_yes ~ fmd_percent_1s,
          family = "binomial",
          data = data)

# resultados
parameters::model_parameters(m1,
                             exponentiate = TRUE)

```

## Modelo 1
```{r echo=TRUE}
# modelo 2
m1_1 <- glm(formula = thrombotic_events_0_no_1_yes ~ fmd_percent_1s +
              x1_man_2_women + age + sat_o2_percent + smoking +
              obesity + pre_existing_condition,
          family = "binomial",
          data = data)

# resultados
parameters::model_parameters(m1_1,
                             exponentiate = TRUE)

```

## Modelo 2
```{r echo=TRUE}
# modelo 3
m1_2 <- glm(formula = thrombotic_events_0_no_1_yes ~ fmd_percent_1s +
              x1_man_2_women + age + sat_o2_percent + smoking +
              obesity + pre_existing_condition + d_dimer_ng_m_l_feu + as.numeric(crp),
          family = "binomial",
          data = data)

# resultados
parameters::model_parameters(m1_2,
                             exponentiate = TRUE)

```

# IMT como binária vs composite

```{r out.width="100%"}
plot_grpfrq(as.factor(data$composite_death_icu_or_vent),
              as.factor(data$classification_imt_75th_percentile_caps_0_normal_1_high),
              geom.colors = "gs")
```


## Modelo 0
```{r echo=TRUE}
m1 <- glm(formula = composite_death_icu_or_vent ~ classification_imt_75th_percentile_caps_0_normal_1_high,
          family = "binomial",
          data = data)

# resultados
parameters::model_parameters(m1,
                             exponentiate = TRUE)

```

## Modelo 1
```{r echo=TRUE}
# modelo 2
m1_1 <- glm(formula = composite_death_icu_or_vent ~ classification_imt_75th_percentile_caps_0_normal_1_high +
              x1_man_2_women + age + sat_o2_percent + smoking +
              obesity + pre_existing_condition,
          family = "binomial",
          data = data)

# resultados
parameters::model_parameters(m1_1,
                             exponentiate = TRUE)

```

## Modelo 2
```{r echo=TRUE}
# modelo 3
m1_2 <- glm(formula = composite_death_icu_or_vent ~ classification_fmd_0_low_1_normal_3_43_percent +
              x1_man_2_women + age + sat_o2_percent + smoking +
              obesity + pre_existing_condition + d_dimer_ng_m_l_feu + as.numeric(crp),
          family = "binomial",
          data = data)

# resultados
parameters::model_parameters(m1_2,
                             exponentiate = TRUE)

```

# IMT como binária vs mortalidade

```{r  out.width="100%"}
plot_grpfrq(as.factor(data$deaths_0_no_1_yes),
              as.factor(data$classification_imt_75th_percentile_caps_0_normal_1_high),
              geom.colors = "gs")
```

## Modelo 0
```{r  out.width="100%"}
m1 <- glm(formula = deaths_0_no_1_yes ~ classification_imt_75th_percentile_caps_0_normal_1_high,
          family = "binomial",
          data = data)

# resultados
parameters::model_parameters(m1,
                             exponentiate = TRUE)

```

## Modelo 1
```{r echo=TRUE}
# modelo 2
m1_1 <- glm(formula = deaths_0_no_1_yes ~ classification_imt_75th_percentile_caps_0_normal_1_high +
              x1_man_2_women + age + sat_o2_percent + smoking +
              obesity + pre_existing_condition,
          family = "binomial",
          data = data)

# resultados
parameters::model_parameters(m1_1,
                             exponentiate = TRUE)

```

## Modelo 2
```{r echo=TRUE}
# modelo 3
m1_2 <- glm(formula = deaths_0_no_1_yes ~ classification_imt_75th_percentile_caps_0_normal_1_high +
              x1_man_2_women + age + sat_o2_percent + smoking +
              obesity + pre_existing_condition + d_dimer_ng_m_l_feu + as.numeric(crp),
          family = "binomial",
          data = data)

# resultados
parameters::model_parameters(m1_2,
                             exponentiate = TRUE)

```

# IMT como binária vs ICU admission

```{r out.width="100%"}
plot_grpfrq(as.factor(data$icu_admission_0_no_1_yes),
              as.factor(data$classification_imt_75th_percentile_caps_0_normal_1_high),
              geom.colors = "gs")
```

## Modelo 0
```{r echo=TRUE}
m1 <- glm(formula = icu_admission_0_no_1_yes ~ classification_imt_75th_percentile_caps_0_normal_1_high,
          family = "binomial",
          data = data)

# resultados
parameters::model_parameters(m1,
                             exponentiate = TRUE)

```

## Modelo 1
```{r echo=TRUE}
# modelo 2
m1_1 <- glm(formula = icu_admission_0_no_1_yes ~ classification_imt_75th_percentile_caps_0_normal_1_high +
              x1_man_2_women + age + sat_o2_percent + smoking +
              obesity + pre_existing_condition,
          family = "binomial",
          data = data)

# resultados
parameters::model_parameters(m1_1,
                             exponentiate = TRUE)

```

## Modelo 2
```{r echo=TRUE}
# modelo 3
m1_2 <- glm(formula = icu_admission_0_no_1_yes ~ classification_imt_75th_percentile_caps_0_normal_1_high +
              x1_man_2_women + age + sat_o2_percent + smoking +
              obesity + pre_existing_condition + d_dimer_ng_m_l_feu + as.numeric(crp),
          family = "binomial",
          data = data)

# resultados
parameters::model_parameters(m1_2,
                             exponentiate = TRUE)

```

# IMT como binária vs ventilação mecanica 

```{r out.width="100%"}
plot_grpfrq(as.factor(data$invasive_mechanical_ventilation_0_no_1_yes),
              as.factor(data$classification_imt_75th_percentile_caps_0_normal_1_high),
              geom.colors = "gs")
```

## Modelo 0
```{r echo=TRUE}
m1 <- glm(formula = invasive_mechanical_ventilation_0_no_1_yes ~ classification_imt_75th_percentile_caps_0_normal_1_high,
          family = "binomial",
          data = data)

# resultados
parameters::model_parameters(m1,
                             exponentiate = TRUE)

```

## Modelo 1
```{r echo=TRUE}
# modelo 2
m1_1 <- glm(formula = invasive_mechanical_ventilation_0_no_1_yes ~ classification_imt_75th_percentile_caps_0_normal_1_high +
              x1_man_2_women + age + sat_o2_percent + smoking +
              obesity + pre_existing_condition,
          family = "binomial",
          data = data)

# resultados
parameters::model_parameters(m1_1,
                             exponentiate = TRUE)

```

## Modelo 2
```{r echo=TRUE}
# modelo 3
m1_2 <- glm(formula = invasive_mechanical_ventilation_0_no_1_yes ~ classification_imt_75th_percentile_caps_0_normal_1_high +
              x1_man_2_women + age + sat_o2_percent + smoking +
              obesity + pre_existing_condition + d_dimer_ng_m_l_feu + as.numeric(crp),
          family = "binomial",
          data = data)

# resultados
parameters::model_parameters(m1_2,
                             exponentiate = TRUE)

```

# IMT como binária vs evento trombotico 

```{r out.width="100%"}
plot_grpfrq(as.factor(data$thrombotic_events_0_no_1_yes),
              as.factor(data$classification_imt_75th_percentile_caps_0_normal_1_high),
              geom.colors = "gs")
```

## Modelo 0
```{r echo=TRUE}
m1 <- glm(formula = thrombotic_events_0_no_1_yes ~ classification_imt_75th_percentile_caps_0_normal_1_high,
          family = "binomial",
          data = data)

# resultados
parameters::model_parameters(m1,
                             exponentiate = TRUE)

```

## Modelo 1
```{r echo=TRUE}
# modelo 2
m1_1 <- glm(formula = thrombotic_events_0_no_1_yes ~ classification_imt_75th_percentile_caps_0_normal_1_high +
              x1_man_2_women + age + sat_o2_percent + smoking +
              obesity + pre_existing_condition,
          family = "binomial",
          data = data)

# resultados
parameters::model_parameters(m1_1,
                             exponentiate = TRUE)

```

## Modelo 2
```{r echo=TRUE}
# modelo 3
m1_2 <- glm(formula = thrombotic_events_0_no_1_yes ~ classification_imt_75th_percentile_caps_0_normal_1_high +
              x1_man_2_women + age + sat_o2_percent + smoking +
              obesity + pre_existing_condition + d_dimer_ng_m_l_feu + as.numeric(crp),
          family = "binomial",
          data = data)

# resultados
parameters::model_parameters(m1_2,
                             exponentiate = TRUE)

```

# SRAUC vs composite

```{r out.width="100%"}
boxplot(formula =  srau_cpeak ~ composite_death_icu_or_vent,
        data = data)
  
```

## Modelo 0
```{r echo=TRUE}
m1 <- glm(formula = composite_death_icu_or_vent ~ srau_cpeak,
          family = "binomial",
          data = data)

# resultados
parameters::model_parameters(m1,
                             exponentiate = TRUE)

```

## Modelo 1
```{r echo=TRUE}
# modelo 2
m1_1 <- glm(formula = composite_death_icu_or_vent ~ srau_cpeak +
              x1_man_2_women + age + sat_o2_percent + smoking +
              obesity + pre_existing_condition,
          family = "binomial",
          data = data)

# resultados
parameters::model_parameters(m1_1,
                             exponentiate = TRUE)

```

## Modelo 2
```{r echo=TRUE}
# modelo 3
m1_2 <- glm(formula = composite_death_icu_or_vent ~ srau_cpeak +
              x1_man_2_women + age + sat_o2_percent + smoking +
              obesity + pre_existing_condition + d_dimer_ng_m_l_feu + as.numeric(crp),
          family = "binomial",
          data = data)

# resultados
parameters::model_parameters(m1_2,
                             exponentiate = TRUE)

```

# SRAUC vs mortalidade

```{r out.width="100%"}
boxplot(formula =  srau_cpeak ~ deaths_0_no_1_yes,
        data = data)
  
```

## Modelo 0
```{r echo=TRUE}
m1 <- glm(formula = deaths_0_no_1_yes ~ srau_cpeak,
          family = "binomial",
          data = data)

# resultados
parameters::model_parameters(m1,
                             exponentiate = TRUE)

```

## Modelo 1
```{r echo=TRUE}
# modelo 2
m1_1 <- glm(formula = deaths_0_no_1_yes ~ srau_cpeak +
              x1_man_2_women + age + sat_o2_percent + smoking +
              obesity + pre_existing_condition,
          family = "binomial",
          data = data)

# resultados
parameters::model_parameters(m1_1,
                             exponentiate = TRUE)

```

## Modelo 2
```{r echo=TRUE}
# modelo 3
m1_2 <- glm(formula = deaths_0_no_1_yes ~ srau_cpeak +
              x1_man_2_women + age + sat_o2_percent + smoking +
              obesity + pre_existing_condition + d_dimer_ng_m_l_feu + as.numeric(crp),
          family = "binomial",
          data = data)

# resultados
parameters::model_parameters(m1_2,
                             exponentiate = TRUE)

```

# SRAUC vs ICU admission

```{r out.width="100%"}
boxplot(formula =  srau_cpeak ~ icu_admission_0_no_1_yes,
        data = data)
  
```

## Modelo 0
```{r echo=TRUE}
m1 <- glm(formula = icu_admission_0_no_1_yes ~ srau_cpeak,
          family = "binomial",
          data = data)

# resultados
parameters::model_parameters(m1,
                             exponentiate = TRUE)

```

## Modelo 1
```{r echo=TRUE}
# modelo 2
m1_1 <- glm(formula = icu_admission_0_no_1_yes ~ srau_cpeak +
              x1_man_2_women + age + sat_o2_percent + smoking +
              obesity + pre_existing_condition,
          family = "binomial",
          data = data)

# resultados
parameters::model_parameters(m1_1,
                             exponentiate = TRUE)

```

## Modelo 2
```{r echo=TRUE}
# modelo 3
m1_2 <- glm(formula = icu_admission_0_no_1_yes ~ srau_cpeak +
              x1_man_2_women + age + sat_o2_percent + smoking +
              obesity + pre_existing_condition + d_dimer_ng_m_l_feu + as.numeric(crp),
          family = "binomial",
          data = data)

# resultados
parameters::model_parameters(m1_2,
                             exponentiate = TRUE)

```

# SRAUC vs ventilação mecanica 

```{r out.width="100%"}
boxplot(formula =  srau_cpeak ~ invasive_mechanical_ventilation_0_no_1_yes,
        data = data)
  
```

## Modelo 0
```{r echo=TRUE}
m1 <- glm(formula = invasive_mechanical_ventilation_0_no_1_yes ~ srau_cpeak,
          family = "binomial",
          data = data)

# resultados
parameters::model_parameters(m1,
                             exponentiate = TRUE)

```

## Modelo 1
```{r echo=TRUE}
# modelo 2
m1_1 <- glm(formula = invasive_mechanical_ventilation_0_no_1_yes ~ srau_cpeak +
              x1_man_2_women + age + sat_o2_percent + smoking +
              obesity + pre_existing_condition,
          family = "binomial",
          data = data)

# resultados
parameters::model_parameters(m1_1,
                             exponentiate = TRUE)

```

## Modelo 2
```{r echo=TRUE}
# modelo 3
m1_2 <- glm(formula = invasive_mechanical_ventilation_0_no_1_yes ~ srau_cpeak +
              x1_man_2_women + age + sat_o2_percent + smoking +
              obesity + pre_existing_condition + d_dimer_ng_m_l_feu + as.numeric(crp),
          family = "binomial",
          data = data)

# resultados
parameters::model_parameters(m1_2,
                             exponentiate = TRUE)

```

# SRAUC vs evento trombotico 

```{r out.width="100%"}
boxplot(formula =  srau_cpeak ~ thrombotic_events_0_no_1_yes,
        data = data)
  
```

## Modelo 0
```{r echo=TRUE}
m1 <- glm(formula = thrombotic_events_0_no_1_yes ~ srau_cpeak,
          family = "binomial",
          data = data)

# resultados
parameters::model_parameters(m1,
                             exponentiate = TRUE)

```

## Modelo 1
```{r echo=TRUE}
# modelo 2
m1_1 <- glm(formula = thrombotic_events_0_no_1_yes ~ srau_cpeak +
              x1_man_2_women + age + sat_o2_percent + smoking +
              obesity + pre_existing_condition,
          family = "binomial",
          data = data)

# resultados
parameters::model_parameters(m1_1,
                             exponentiate = TRUE)

```

## Modelo 2
```{r echo=TRUE}
# modelo 3
m1_2 <- glm(formula = thrombotic_events_0_no_1_yes ~ srau_cpeak +
              x1_man_2_women + age + sat_o2_percent + smoking +
              obesity + pre_existing_condition + d_dimer_ng_m_l_feu + as.numeric(crp),
          family = "binomial",
          data = data)

# resultados
parameters::model_parameters(m1_2,
                             exponentiate = TRUE)

```

# FMD\SRAUC vs composite

```{r out.width="100%"}
boxplot(formula =  fmd_au_ctomax ~ composite_death_icu_or_vent,
        data = data)
  
```

## Modelo 0
```{r echo=TRUE}
m1 <- glm(formula = composite_death_icu_or_vent ~ fmd_au_ctomax,
          family = "binomial",
          data = data)

# resultados
parameters::model_parameters(m1,
                             exponentiate = TRUE)

```

## Modelo 1
```{r echo=TRUE}
# modelo 2
m1_1 <- glm(formula = composite_death_icu_or_vent ~ fmd_au_ctomax +
              x1_man_2_women + age + sat_o2_percent + smoking +
              obesity + pre_existing_condition,
          family = "binomial",
          data = data)

# resultados
parameters::model_parameters(m1_1,
                             exponentiate = TRUE)

```

## Modelo 2
```{r echo=TRUE}
# modelo 3
m1_2 <- glm(formula = composite_death_icu_or_vent ~ fmd_au_ctomax +
              x1_man_2_women + age + sat_o2_percent + smoking +
              obesity + pre_existing_condition + d_dimer_ng_m_l_feu + as.numeric(crp),
          family = "binomial",
          data = data)

# resultados
parameters::model_parameters(m1_2,
                             exponentiate = TRUE)

```

# FMD\SRAUC vs mortalidade

```{r out.width="100%"}
boxplot(formula =  fmd_au_ctomax ~ deaths_0_no_1_yes,
        data = data)
  
```

## Modelo 0
```{r echo=TRUE}
m1 <- glm(formula = deaths_0_no_1_yes ~ fmd_au_ctomax,
          family = "binomial",
          data = data)

# resultados
parameters::model_parameters(m1,
                             exponentiate = TRUE)

```

## Modelo 1
```{r echo=TRUE}
# modelo 2
m1_1 <- glm(formula = deaths_0_no_1_yes ~ fmd_au_ctomax +
              x1_man_2_women + age + sat_o2_percent + smoking +
              obesity + pre_existing_condition,
          family = "binomial",
          data = data)

# resultados
parameters::model_parameters(m1_1,
                             exponentiate = TRUE)

```

## Modelo 2
```{r echo=TRUE}
# modelo 3
m1_2 <- glm(formula = deaths_0_no_1_yes ~ fmd_au_ctomax +
              x1_man_2_women + age + sat_o2_percent + smoking +
              obesity + pre_existing_condition + d_dimer_ng_m_l_feu + as.numeric(crp),
          family = "binomial",
          data = data)

# resultados
parameters::model_parameters(m1_2,
                             exponentiate = TRUE)

```

# FMD\SRAUC vs ICU admission

```{r out.width="100%"}
boxplot(formula =  fmd_au_ctomax ~ icu_admission_0_no_1_yes,
        data = data)
  
```

## Modelo 0
```{r echo=TRUE}
m1 <- glm(formula = icu_admission_0_no_1_yes ~ fmd_au_ctomax,
          family = "binomial",
          data = data)

# resultados
parameters::model_parameters(m1,
                             exponentiate = TRUE)

```

## Modelo 1
```{r echo=TRUE}
# modelo 2
m1_1 <- glm(formula = icu_admission_0_no_1_yes ~ fmd_au_ctomax +
              x1_man_2_women + age + sat_o2_percent + smoking +
              obesity + pre_existing_condition,
          family = "binomial",
          data = data)

# resultados
parameters::model_parameters(m1_1,
                             exponentiate = TRUE)

```

## Modelo 2
```{r echo=TRUE}
# modelo 3
m1_2 <- glm(formula = icu_admission_0_no_1_yes ~ fmd_au_ctomax +
              x1_man_2_women + age + sat_o2_percent + smoking +
              obesity + pre_existing_condition + d_dimer_ng_m_l_feu + as.numeric(crp),
          family = "binomial",
          data = data)

# resultados
parameters::model_parameters(m1_2,
                             exponentiate = TRUE)

```

# FMD\SRAUC vs ventilação mecanica 

```{r out.width="100%"}
boxplot(formula =  fmd_au_ctomax ~ invasive_mechanical_ventilation_0_no_1_yes,
        data = data)
  
```

## Modelo 0
```{r echo=TRUE}
m1 <- glm(formula = invasive_mechanical_ventilation_0_no_1_yes ~ fmd_au_ctomax,
          family = "binomial",
          data = data)

# resultados
parameters::model_parameters(m1,
                             exponentiate = TRUE)

```

## Modelo 1
```{r echo=TRUE}
# modelo 2
m1_1 <- glm(formula = invasive_mechanical_ventilation_0_no_1_yes ~ fmd_au_ctomax +
              x1_man_2_women + age + sat_o2_percent + smoking +
              obesity + pre_existing_condition,
          family = "binomial",
          data = data)

# resultados
parameters::model_parameters(m1_1,
                             exponentiate = TRUE)

```

## Modelo 2
```{r echo=TRUE}
# modelo 3
m1_2 <- glm(formula = invasive_mechanical_ventilation_0_no_1_yes ~ fmd_au_ctomax +
              x1_man_2_women + age + sat_o2_percent + smoking +
              obesity + pre_existing_condition + d_dimer_ng_m_l_feu + as.numeric(crp),
          family = "binomial",
          data = data)

# resultados
parameters::model_parameters(m1_2,
                             exponentiate = TRUE)

```

# FMD\SRAUC vs evento trombotico 

```{r out.width="100%"}
boxplot(formula =  fmd_au_ctomax ~ thrombotic_events_0_no_1_yes,
        data = data)
  
```


## Modelo 0
```{r echo=TRUE}
m1 <- glm(formula = thrombotic_events_0_no_1_yes ~ fmd_au_ctomax,
          family = "binomial",
          data = data)

# resultados
parameters::model_parameters(m1,
                             exponentiate = TRUE)

```

## Modelo 1
```{r echo=TRUE}
# modelo 2
m1_1 <- glm(formula = thrombotic_events_0_no_1_yes ~ fmd_au_ctomax +
              x1_man_2_women + age + sat_o2_percent + smoking +
              obesity + pre_existing_condition,
          family = "binomial",
          data = data)

# resultados
parameters::model_parameters(m1_1,
                             exponentiate = TRUE)

```

## Modelo 2
```{r echo=TRUE}
# modelo 3
m1_2 <- glm(formula = thrombotic_events_0_no_1_yes ~ fmd_au_ctomax +
              x1_man_2_women + age + sat_o2_percent + smoking +
              obesity + pre_existing_condition + d_dimer_ng_m_l_feu + as.numeric(crp),
          family = "binomial",
          data = data)

# resultados
parameters::model_parameters(m1_2,
                             exponentiate = TRUE)

```

# ANALISES (TESTE T) BLOOD PRESSURE

```{r}
# Separando os grupos (composite = yes or no) -----------------------------

comp_no <- data |>
  dplyr::filter(composite_death_icu_or_vent == 0) # grupo yes

comp_yes<- data |>
  dplyr::filter(composite_death_icu_or_vent == 1) # grupo no
```

# Comparação entre grupos - var cont --------------------------------------

## Pressão arterial sistolica

```{r  out.width="100%", echo=FALSE}
# systolic_blood_presure_mm_hg

# plot

boxplot(formula =  systolic_blood_presure_mm_hg ~ composite_death_icu_or_vent,
        data = data)

# teste t

t.test(x = comp_yes$systolic_blood_presure_mm_hg,
       y = comp_no$systolic_blood_presure_mm_hg,
       alternative = "two.sided",
       paired = FALSE,
       var.equal = TRUE,
       conf.level = TRUE)
```

## Pressão arterial diastolica

```{r out.width="100%", echo=FALSE}
# diastolic_blood_pressure_mm_hg

# plot

boxplot(formula =  diastolic_blood_pressure_mm_hg ~ composite_death_icu_or_vent,
        data = data)

# teste t

t.test(x = comp_yes$diastolic_blood_pressure_mm_hg,
       y = comp_no$diastolic_blood_pressure_mm_hg,
       alternative = "two.sided",
       paired = FALSE,
       var.equal = TRUE,
       conf.level = TRUE)
```







